臺灣桃園地方法院民事簡易判決
110年度桃簡字第1254號
原      告  陳元慶
被      告  吳柏翰
上列當事人間請求損害賠償事件，本院於民國110 年12月20日言
詞辯論終結，判決如下：
    主    文
被告應給付原告新臺幣捌萬捌仟捌佰零貳元。
原告其餘之訴駁回。
訴訟費用（除減縮部分外）由被告負擔百分之八十八，餘由原告
負擔。
本判決第一項得假執行，但被告如以新臺幣捌萬捌仟捌佰零貳元
為原告預供擔保後，得免為假執行。
    事實及理由
壹、程序部分：
    按簡易訴訟之訴狀送達後，原告不得將原訴變更或追加他訴
    ，但擴張或減縮應受判決事項之聲明者，不在此限，民事訴
    訟法第436 條第2 項適用第255 條第1 項但書第3 款定有明
    文。經查，原告起訴時請求：「被告應賠償原告新臺幣（下
    同）12萬6,165元。」（見本院卷第4頁），嗣於本院審理中
    減縮聲明為：「被告應給付原告10萬1,443元。」（見本院
    卷第135頁），核其性質屬減縮應受判決事項之聲明，應予
    准許。
貳、實體部分：
一、原告主張：被告於民國110年4月20日下午5 時31分許，駕駛
    車牌號碼000-0000號自用小客車（下稱甲車），行經桃園市
    蘆竹區南青路橋上，未注意車前狀況及未保持安全距離，從
    後追撞前方靜止而由訴外人陳怡豪駕駛車牌號碼000-0000 
    號自用小客車（下稱乙車），乙車受力後再往前追撞前方靜
    止而由原告駕駛其所有車牌號碼000-0000號營業小客車（下
    稱丙車），致丙車受損，原告受有丙車修復費用為5萬6,025
    元，扣除折舊後為3萬1,303元，丙車價值減損3萬元、鑑定
    費6,000元，10日維修期間不能營業損失2萬9,580元及支出
    搭乘計程車接送小孩交通費4,560元，合計10萬1,443元之損
    失，爰依侵權行為之法律關係，提起本件訴訟等語，並聲明
    ：如減縮後之聲明。
二、被告則以：原告請求丙車俢復費用計算有誤，另依交通部報
    告計算原告營業損失應僅有9,087元，且原告繼續使用丙車
    ，丙車價值並無減損，另原告可以搭乘大眾交通工具接送小
    孩，自不可請求搭乘計程車接送小孩之交通費等語，資為抗
    辯，並聲明：原告之訴駁回。如受不利判決，願供擔保請准
    宣告免為假執行。 
三、本院之判斷：
  ㈠故意或過失，不法侵害他人之權利者，負損害賠償責任。汽
    車、機車或其他非依軌道行駛之動力車輛，在使用中加損害
    於他人者，駕駛人應賠償因此所生之損害，民法第184 條第
    1 項前段、第191 條之2 前段分別定有明文。汽車在同一車
    道行駛時，除擬超越前車外，後車與前車之間應保持隨時可
    以煞停之距離。汽車行駛時，駕駛人應注意車前狀況及兩車
    並行之間隔，並隨時採取必要之安全措施，道路交通安全規
    則第94條第1 項前段、第3 項前段定有明文。經查，被告於
    上開時地駕駛甲車，未保持安全距離及未注意車前狀況，從
    後追撞前方靜止之乙車，乙車受力後再往前追撞前方靜止而
    由原告駕駛其所有之丙車，丙車因而受損等情，有道路交通
    事故當事人登記聯單、現場圖、調查紀錄表、報告表㈠、㈡、
    車籍、駕籍資料及照片等證據在卷可稽（見本院卷第121至1
    25頁、第126頁反面至132頁），堪信為真實，足認被告駕駛
    行為違反上開交通規則具有過失。另外乙車及丙車於系爭碰
    撞前均處於靜止狀態，則倘無甲車之撞擊，乙車自無可能撞
    擊丙車，造成丙車受損，則丙車受損，自與原告過失行為具
    有相當因果關係。又原告駕駛丙車對被告從後追撞之行為，
    無注意可能性，則原告已盡注意之能事，自難認就上開碰撞
    與有過失。從而，被告駕駛行為確有過失，就本件事故應負
    全部過失責任，且其過失行為與原告所受損害具有相當因果
    關係，被告應負侵權行為損害賠償之責。
  ㈡損害賠償金額：
  ⒈丙車回復原狀費用：
　　按損害賠償責任者，除法律另有規定或契約另有訂定外，應
    回復他方損害發生前之原狀；該項情形，債權人得請求支付
    回復原狀所必要之費用，以代回復原狀，民法第213 條第1 
    項、第3 項定有明文。債權人所得請求回復原狀之必要費用
    ，倘以修復費用為估定其回復原狀費用之標準，修理時以新
    品換舊品時，應予折舊（最高法院108 年度台上字第363號
    民事判決參照）。經查，丙車維修工資2萬5,122元、零件費
    用為3萬0,903元，有桃苗汽車股份有限公司平鎮服務廠估價
    單及電子發票證明聯附卷可參（見本院卷第12至20頁）。按
    行政院所頒佈之固定資產耐用年數表及固定資產折舊率表規
    定，運輸業用客車之耐用年數為4 年，依定率遞減法每年折
    舊千分之438，其最後1 年之折舊額，加歷年折舊累積額，
    總和不得超過該資產成本原額之10分之9，而丙車出廠日為1
    06 年3月，有行車執照在卷可稽（見本院卷第16頁），迄本
    件車禍發生時即110年4月20日，已逾4年耐用年限，則零件
    扣除折舊後之修復費用為3,090元（計算式：3萬0,903 ÷10≒
    3,090），加計無須折舊之工資2萬5,122元，丙車回復原狀
    費用為2萬8,212 元（計算式：3,090+2萬5,122=2萬8,212）
    。
  ⒉丙車折價損失：
　　經查，原告主張丙車經修復後價值減損3 萬元等情，有桃園
    市汽車商業同業公會（下稱桃汽公會）（110）桃汽商鑑定
    （儀）字第110133號鑑定報告書附卷可參（見本院卷第24至
    39頁），堪信為真實。又丙車既因本件事故導致價值減損，
    原告自得請求被告賠償3萬元，以填補丙車交易性貶值之損
    失而回復價值性原狀，被告抗辯原告繼續使用丙車，丙車價
    值並無減損云云（見本院卷第136頁），尚不可採。 
  ⒊鑑定費用：
　　經查，原告主張其為證明丙車價值減損而支出鑑定費6,000
    元等情，固有桃汽公會收據附卷可參（見本院卷第23頁），
    然上開鑑定費屬原告為提供證據而支出，並非被告侵權行為
    所生財產上之損害，原告主張應由被告賠償，尚屬無據。
  ⒋營業損失：　　
　　經查，丙車110年4月工作日營業額，平均1日為2,958元，有
    110年收支表可參（見本院卷第90至93頁），然上開營業額
    並未扣除油費、保養等成本，而依上開收支表每日油費即占
    每日營業額10％以上，本院認應以每日營業額12％計算每日原
    應支出之成本較為妥適，則丙車每日營業淨利應為2,603元
    （計算式：2,958×88％≒2,603，小數點以下四捨五入）。又
    丙車因本件車禍維修10日，有估價單可參（見本院卷第13頁
    ），從而，原告得請求丙車營業損失為2萬6,030元（計算式
    ：2,603×10=2萬6,030），被告抗辯依交通部報告計算原告
    營業損失應僅有9,087元云云（見本院卷第138頁），尚不可
    採。
  ⒌交通費用：
　　按平日即以自行駕車為交通工具之人，於無車輛使用之情形
    下，搭乘計程車、Uber、租用其他車輛代步尚屬合理之必要
    回復原狀方式，被告抗辯原告可以搭乘大眾交通工具接送小
    孩，不可請求搭乘計程車接送小孩之交通費云云（見本院卷
    第138頁），尚不可採。又原告於丙車10日維修期間支出交
    通費4,560元，有計程車運價證明附卷可參（見本院卷第110
    至112頁），原告自得請求上開交通費4,560元。 
  ⒍基上，原告因本件侵權行為得請求被告賠償之金額為8萬8,80
    2元（計算式：2萬8,212+3萬+2萬6,030+4,560=8萬8,802）
    。 　
四、綜上所述，原告依侵權行為之法律關係，請求被告給付8萬8
    ,802元，為有理由，應予准許，逾此部分，則無理由，應予
    駁回。
五、本件原告勝訴部分係依民事訴訟法第427 條訴訟適用簡易程
    序所為被告敗訴之判決，爰依同法第389 條第1 項第3 款規
    定，依職權宣告假執行，並依聲請宣告被告供擔保免為假執
    行之金額。
六、訴訟費用負擔之依據：民事訴訟法第79條。 
中　　華　　民　　國　　111 　年　　1 　　月　　5 　　日
                  桃園簡易庭  法  官  張明宏
以上為正本係照原本作成。
如不服本判決，應於送達後20日內，向本院提出上訴狀並表明上
訴理由，如於本判決宣示後送達前提起上訴者，應於判決送達後
20日內補提上訴理由書（須附繕本）。
如委任律師提起上訴者，應一併繳納上訴審裁判費。   
中　　華　　民　　國　　111 　年　　1 　　月　　6 　　日
                              書記官  石曉芸